SOBRE MIM

O trabalho é o que nos transforma. Ter responsabilidades na vida é ter compromisso com sigo mesmo. Nós somos os maiores responsáveis por onde estamos e onde queremos chegar. Sempre busco maiores objetos porque a procura pela melhorias na minha vida é incessante. Procuro sempre dar meu melhor no que faço, pois, a primeira oportunidade para mim é como se fosse a última.

Nome: Alexandro Araújo, já estou atuando na carreira como motorista há 12 anos, e estou sempre em busca de melhores oportunidades na minha vida profissional. Desempenho minhas atividades com responsabilidades, respeito e ética.

ALEXANDRO ARAÚJO DA COSTA

MOTORISTA CATEGORIA (E)







EXPERIÊNCIA PROFISSIONAL

MOLAS CLARA

Salvador jan 2008 - dez 2009

AUTÔNOMO

Cmamaçari - BA mar 2014 - abr 2018

AXÉ TRANSPORTE URBANO

Salvador dez 2009 - mar 2014

ÓTIMA TRANSPORTES

Salvador jun 2018 - jan 2022

EXÉRCITO BRASII FIRO

Salvador fev 2022 - Atual Motorista Categoria (D)

Motorista de Táxi Terrestre

Motorista Ônibus Convencional Categoria (D)

Motorista Ônibus Convencional Categoria (D)

Motorista Categoria (E)

Exerço a função de motorista nas categorias (D) e (E) como Cabo do Exército Brasileiro.

FORMAÇÃO

LEONOR CALMON

Salvador 1999

UNIJOGE

Salvador 2023

SEST SENAT

Simões Filho - BA 2021 Diploma de ensino médio

Graduação incompleta (sem diploma)

Término Previsto para o primeiro semestre de 2023

Certificado

Curso - MOPP

Curso - Condutor de passageiros

Curso - Operador de Caminhão Munck

Curso - Direção defensiva

Curso - Informática Básica

Habilitado na Categoria (E)

CONHECIMENTOS

SOU MOTORISTA PROFICIONAL HÁ MAIS DE DOZE ANOS. CURSOS ESPECÍFIOCOS NA ÀREA DE ATUAÇÃO.

O CURSO MOPP É REGIDO PELO CONSELHO NACIONAL DE TRÂNSITO (CONTRAN), DE ACORDO COM A LEI 96.044/88. O CURSO POSSUI UMA CARGA HORÁRIA DE DURAÇÃO ENTRE 40 E 60 HORAS DE AULAS PRÁTICAS E

INFORMÁTICA BÁSICA

OS MÓDULOS ABORDAM: LEGISLAÇÃO DE TRÂNSITO; DIREÇÃO DEFENSIVA; NOÇÕES DE PRIMEIROS SOCORROS; RESPEITO AO MEIO AMBIENTE E CONVÍVIO SOCIAL; E RELACIONAMENTO INTERPESSOAL. O CURSO DE ATUALIZAÇÃO PARA CONDUTORES DE VEÍCULO DE TRANSPORTE COLETIVO DE PASSAGEIROS TEM DURAÇÃO DE 16 H

PARA CONDUZIR E OPERAR CAMINHÃO MUNCK É NECESSÁRIO QUE O MOTORISTA REALIZE TREINAMENTOS TEÓRICOS E PRÁTICOS PARA UMA OPERAÇÃO SEGURA E EFICAZ. A DURAÇÃO DO CURSO DE GUINDAUTO MUNCK. O CURSO TEM DURAÇÃO DE 16 HORAS AULAS